臺灣板橋地方法院刑事判決　　　　　　　96年度訴字第1602號
公　訴　人　臺灣板橋地方法院檢察署檢察官
被　　　告　乙○○
　　　　　　丙○○
上列被告因違反臺灣地區與大陸地區人民關係條例等案件，經檢
察官提起公訴（96年度偵字第1063號），本院依簡式審判程序，
判決如下：
    主  文
乙○○共同違反不得使大陸地區人民非法進入臺灣地區之規定未
遂，累犯，處有期徒刑壹年。
丙○○共同違反不得使大陸地區人民非法進入臺灣地區之規定未
遂，累犯，處有期徒刑拾月。
    事  實
一、乙○○前曾因犯藏匿人犯罪，經臺灣台中地方法院以九十三
    年度沙簡字第二一三號判決處有期徒刑四月確定，於民國九
    十三年七月七日易科罰金執行完畢。丙○○前曾因犯詐欺、
    侵占等罪，經臺灣高等法院分別以八十九年度上易字第一七
    四五號判決、八十九年度上易字第一一五七號判決，分別判
    處有期徒刑九月、三月、四月確定，並定期應執行刑有期徒
    刑一年二月，於九十一年八月六日縮短刑期執行完畢出監。
    詎均仍不知悔改，乙○○係址設臺北縣三重市○○路○段一
    百七十二號三樓「生活大師居家清潔公司」之負責人，甲○○（俟到案後另行審結）、丙○○則均受僱於乙○○。渠等
    明知大陸地區人民王朝暉企圖入境臺灣地區打工賺取薪資，
    乃於民十五年四月間某日，由乙○○提議辦理「假結婚」，
    使王朝暉得以順利進入臺灣地區。渠等三人間謀議後，遂基
    於使大陸地區人民非法進入臺灣地區之犯意聯絡，先推由丙○○於九十五年五月十八日前往大陸地區與王朝暉完成結婚
    手續，並於不詳時地，由甲○○代丙○○填寫大陸地區人民
    進入臺灣地區保證書、大陸地區人民入出臺灣地區申請書等
    文件，再於九十五年六月十三日，由丙○○持向內政部警政
    署入出境管理局（下稱入出境管理局）提出申請王朝暉入境
    依親之手續，嗣於九十五年八月三十一日，丙○○至入出境
    管理局面談時，經面談人員就疑點詰問而識破查悉上情，因
    而未遂。
二、案經臺北縣警察局永和分局報告臺灣地方法院檢察署檢察官
    偵查起訴。本院於準備程序進行中，乙○○、丙○○就被訴
    事實為有罪之陳述，經告知簡式審判程序之旨，並聽取各當
    事人之意見後，本院合議庭裁定由受命法官獨任進行簡式審
    判程序。
    理  由
一、訊據被告乙○○、丙○○對上揭犯罪事實於本院審理時自白
    不諱，有中華人民共和國湖北省武漢市結婚公證書、財團人
    海峽交流基金會證明、大陸地區人民進入臺灣地區保證書、
    大陸地區人民入出臺灣地區申請書、內政部警政署入出境管
    理局面談紀錄表及面談結果建議表各一份在卷可稽，足認被
    告二人前揭自白均與事實相符，堪予採信。本案事證明確，
    被告二人犯行均堪認定，自應依法論科。
二、按臺灣地區與大陸地區人民關係條例第七十九條第一項違反
    同條例第十五條第一款所定使大陸地區人民非法進入臺灣地
    區罪，凡非經合法手續進入者皆屬之，使大陸地區人民以假
    結婚真入境之脫法方式，進入臺灣地區，即該當此罪，最高
    法院九十二年度臺上字第四十號判決可資參照。核被告二人
    所為，均係犯臺灣地區與大陸地區人民關係條例第七十九條
    第四項、第一項之違反同法第十五條第一款不得使大陸地區
    人民非法進入臺灣地區之規定未遂罪。被告二人與甲○○間
    ，就上開犯行，有犯意聯絡及行為分擔，皆為共同正犯。被
    告二人著手於犯罪構成要件之實施，然尚未得逞即遭查獲，
    尚屬未遂，爰均依刑法第二十五條第二項規定減輕其刑。被
    告乙○○前曾因犯藏匿人犯罪，經臺灣台中地方法院以九十
    三年度沙簡字第二一三號判決處有期徒刑四月確定，於九十
    三年七月七日易科罰金執行完畢。被告丙○○前曾因犯詐欺
    、侵占等罪，經臺灣高等法院分別以八十九年度上易字第一
    七四五號判決、八十九年度上易字第一一五七號判決，分別
    判處有期徒刑九月、三月、四月確定，並定期應執行刑有期
    徒刑一年二月，於九十一年八月六日縮短刑期執行完畢出監
    ，此有臺灣高等法院被告前案紀錄表一份可查，其等均係於
    有期徒刑執行完畢後，五年之內故意再犯本件有期徒刑以上
    之罪，應各依刑法第四十七條累犯之規定，加重其刑，並依
    法先加後減。爰分別審酌被告乙○○、丙○○為貪圖私利，
    欲以假結婚之方式意圖使大陸地區人民非法來臺，非但危害
    警政機關對於大陸地區人民來臺後狀況管理之正確性，亦對
    社會治安造成潛在威脅，又被告乙○○、丙○○均係於有期
    徒刑執行完畢五年內再犯本罪，顯然先前所施刑之執行未收
    矯治、警惕之效，兼衡其等於本院審理時均自知事證明確，
    未多為無謂辯解而坦承犯行，及其等犯罪之動機、目的、手
    段，幸因入出境管理局人員及時察覺其等犯行，尚未造成嚴
    重實害等一切情狀，分別量處如主文所示之刑，以示警懲。
據上論斷，應依刑事訴訟法第273之1第1項、第299條第1項前段
，臺灣地區與大陸地區人民關係條例第79條第4 項、第1 項、第
15條第1 款，刑法第11條、第25條第2 項、第28條、第47條，判
決如主文。
本案經檢察官靳開聖到庭執行職務。
中　　華　　民　　國　　96　　年　　6 　　月　　6 　　日
　　　　　　　　　刑事第八庭    法　官　王偉光
以上正本證明與原本無異
如不服本判決應於送達後10日內向本院提出上訴狀
　　　　　　　　　　　　　　　　書記官　陳怡君
中　　華　　民　　國　　96　　年　　6 　　月　　6 　　日
附錄本案論罪科刑法條全文
臺灣地區與大陸地區人民關係條例第79條
違反第15條第1款規定者，處1年以上7年以下有期徒刑，得併科
新臺幣1百萬元以下罰金。
意圖營利而犯前項之罪者，處3年以上10年以下有期徒刑，得併
科新臺幣5百萬元以下罰金。
前2項之首謀者，處5年以上有期徒刑，得併科新臺幣1千萬元以
下罰金。
前3項之未遂犯罰之。
臺灣地區與大陸地區人民關係條例第15條第1款：
下列行為不得為之：
一　使大陸地區人民非法進入臺灣地區。
